【裁判字號】    98,訴,1037
【裁判日期】    980703
【裁判案由】    毒品危害防制條例
【裁判全文】
臺灣臺北地方法院刑事判決              98年度訴字第1037號
公  訴  人  臺灣臺北地方法院檢察署檢察官
被      告  甲○○
                    （另案於臺灣臺北監獄執行中）
上列被告因違反毒品危害防制條例案件，經檢察官提起公訴（98
年度毒偵字第1360號），嗣於本院準備程序中，被告就起訴事實
為有罪之陳述，經本院合議庭裁定由受命法官獨任進行簡式審判
程序，判決如下：
    主    文
甲○○施用第一級毒品，處有期徒刑拾月。扣案之注射針筒壹支
沒收。
    犯罪事實
一、甲○○前於民國94年間因施用毒品案件，經本院於94年5月3
    1日以94年度毒聲字第334號裁定送觀察、勒戒後，因有繼續
    施用傾向，經本院以94年度毒聲字第954號裁定令入戒治處
    所施以強制戒治，於95年10月18日停止其處分出監，於95年
    10月30日戒治期滿，經臺灣臺北地方法院檢察署檢察官以95
    年度戒毒偵字第163號為不起訴處分確定；復因施用毒品案
    件，經本院於97年10月31日以97年度簡字第4247號判決判處
    有期徒刑6月確定（目前執行中）。詎甲○○仍未戒絕其毒
    癮，基於同時施用第一、二級毒品之犯意，於98年4月23日
    下午3時許，在臺北縣新店市○○街內，以將第一級毒品海
    洛因及第二級毒品甲基安非他命置入其所有之注射針筒施用
    之方式，同時施用海洛因及甲基安非他命1次。嗣因施用過
    量昏倒送醫後，經警循線查獲上情，並扣得其所有用以施打
    第一級毒品海洛因、第二級毒品甲基安非他命之注射針筒1
    支。
二、案經臺北縣政府警察局新店分局報請臺灣臺北地方法院檢察
    署檢察官偵查起訴。
    理    由
一、本件被告所犯非死刑、無期徒刑或最輕本刑有期徒刑3年以
    上之罪，亦非高等法院管轄第一審案件，且於準備程序進行
    中，被告先就被訴事實為有罪之陳述，經告知被告簡式審判
    程序之旨，並聽取檢察官、被告之意見後，本院合議庭裁定
    由受命法官進行簡式審判程序，是本件之證據調查，依刑事
    訴訟法第273條之2規定，不受同法第159條第1項、第161條
    之2、第161條之3、第163條之1及第164條至第170條規定之
    限制，合先敘明。
二、訊據被告甲○○對於上開事實坦承不諱（見本院98年6月26
    日準備程序筆錄及同日簡式審判筆錄），而被告為警查獲後
    排放採集之尿液，其送驗結果均呈現安非他命、甲基安非他
    命、嗎啡及可待因類藥物陽性反應，有台灣檢驗科技股份有
    限公司98年5月26日濫用藥物檢驗報告、臺北縣政府警察局
    新店分局偵辦毒品危害防制條例案被移送者姓名及代碼對照
    表、搜索扣押筆錄、扣押物品目錄表、注射針筒照片在卷可
    稽（見偵查卷第14至17頁、第27至28頁、第57-2頁），足證
    被告上開自白與事實相符。查被告前有如事實欄所示施用毒
    品而經觀察勒戒、強制戒治之情形，有臺灣高等法院被告前
    案紀錄表在卷可按，則以被告於強制戒治後5年內再犯本件
    施用毒品罪之情形，自應依法追訴審判無訛。本件事證明確
    ，被告犯行堪以認定，應依法論科。
三、按海洛因及甲基安非他命分屬毒品危害防制條例第2條第2項
    第1款、第2款所規定之第一級、第二級毒品。核被告所為，
    係犯毒品危害防條例第10條第1、2項之施用第一、二級毒品
    罪。被告施用第一級毒品海洛因前持有該毒品之低度行為、
    施用第二級毒品安非他命前持有該毒品之低度行為，分別為
    其施用該種毒品之高度行為所吸收，不另論罪。被告係同時
    施用第一、二級毒品而觸犯不同罪名，為想像競合犯，應從
    一重之施用第一級毒品罪處斷。又公訴意旨雖未敘及被告同
    時施用第二級毒品甲基安非他命部分犯行，惟此部分既經被
    告於審理時自承，係同時與海洛因以注射方式施用，是與本
    件被告經起訴之施用第一級毒品犯行有裁判上一罪之關係，
    業如上述，當為起訴效力所及，本院自應併予審究，附此敘
    明。爰審酌被告前經觀察勒戒及強制戒治等程序，並曾經法
    院宣告罪刑，又再犯本件施用毒品罪，顯見其未戒絕毒癮，
    惟念其施用毒品乃戕害個人身心健康，尚未危及他人，其犯
    罪之動機、目的、手段、施用時間、施用方式及其智識程度
    、犯後坦認犯行，態度良好等一切情狀，量處如主文所示之
    刑。
四、扣案之注射針筒1支，係被告所有供其注射海洛因及施用甲
    基安非他命所用之物，業據被告供明在卷（見本院卷第25頁
    ），爰依刑法第38條第1項第2款規定，就上開物品宣告沒收
    。
據上論斷，應依刑事訴訟法第273條之1第1項、第299條第1項前
段，毒品危害防制條例第10條第1項、第2項，刑法第11條前段、
第55條、第38條第1項第2款，判決如主文。
本案經檢察官杜慧玲到庭執行職務。
中    華    民    國    98    年    7     月     3    日
                  刑事第十庭  法  官    呂煜仁
上正本證明與原本無異。
如不服本判決應於收受送達後10日內向本院提出上訴書狀，並應
敘述具體理由；其未敘述上訴理由者，應於上訴期間屆滿後20日
內向本院補提理由書（均須按他造當事人之人數附繕本）「切勿
逕送上級法院」。
                              書記官    曹尚卿
中    華    民    國    98    年    7     月    3     日
附錄本案論罪科刑法條全文：
毒品危害防制條例第10條：
施用第一級毒品者，處6月以上5年以下有期徒刑。
施用第二級毒品者，處3年以下有期徒刑。


司法院資訊處製作；財團法人民間司法改革基金會備份。
